【裁判字號】    97,台上,2599
【裁判日期】    970612
【裁判案由】    業務侵占
【裁判全文】
最高法院刑事判決            九十七年度台上字第二五九九號
上  訴  人  甲○○
選任辯護人  黃紹文律師
            黃溫信律師
            徐美玉律師
上列上訴人因業務侵占案件，不服台灣高等法院台南分院中華民
國九十七年三月二十六日第二審判決（九十六年度上訴字第三一
九號，起訴案號：台灣雲林地方法院檢察署九十四年度偵續字第
一三號），提起上訴，本院判決如下：
    主  文
上訴駁回。
    理  由
按刑事訴訟法第三百七十七條規定，上訴於第三審法院，非以判
決違背法令為理由，不得為之。是提起第三審上訴，應以原判決
違背法令為理由，係屬法定要件。如果上訴理由書狀並未依據卷
內訴訟資料，具體指摘原判決不適用何種法則或如何適用不當，
或所指摘原判決違法情事，顯與法律規定得為第三審上訴理由之
違法情形，不相適合時，均應認其上訴為違背法律上之程式，予
以駁回。本件原判決撤銷第一審科刑判決，改判仍認上訴人甲○
○係連續犯刑法第三百三十六條第二項之業務侵占罪及商業會計
法第七十一條第一項之以明知為不實之事項而填製會計憑證罪，
依牽連犯之例，從一重論處上訴人連續業務侵占罪刑，已詳敘認
定犯罪事實之依據及憑以認定之理由，從形式上觀察，原判決並
無違背法令之情形。就得上訴第三審之違反商業會計法（即上訴
人為掩飾長期侵吞貨款，而連續偽造虛構之交易傳票）部分，原
判決亦依證人即雲林縣林內鄉農會會計小姐李淑娟、會計股長鄭
照峰所為證述，說明上訴人所辯：伊在交易傳票上為各項不實之
登載，事先曾口頭告訴會計小姐及會計股長，彼等請伊先轉帳，
再慢慢查帳等語，顯無足採（見原判決第八頁）。上訴人上訴意
旨就此部分，並未依據卷證資料，具體指摘原判決如何違背法令
，仍執陳詞為事實上之爭辯，對原審採證認事職權之適法行使，
任意指摘，謂認定有誤，顯與法定上訴第三審之形式要件不符；
其此部分之上訴違背法律上之程式，應予駁回。再按裁判上一罪
案件之一部分，得提起第三審上訴者，不得上訴第三審部分，依
審判不可分原則，第三審法院亦應併予審判，但以得上訴部分之
上訴合法為前提，如該上訴為不合法，第三審法院既應從程序上
予以駁回，而無從為實體上判決，對於不得上訴部分自無從適用
審判不可分原則，併為實體上審判。本件得提起第三審上訴之違
反商業會計法部分，如上所述，上訴人之上訴為不合法，應從程
序上駁回，對於屬刑事訴訟法第三百七十六條第三款案件、不得
上訴第三審之業務侵占部分，自無從適用審判不可分原則，併為
實體上審判；此部分之上訴不合法，亦應駁回。
據上論結，應依刑事訴訟法第三百九十五條前段，判決如主文。
中    華    民    國  九十七  年    六    月   十二   日
                      最高法院刑事第十一庭
                          審判長法官  花  滿  堂
                                法官  黃  正  興
                                法官  陳  東  誥
                                法官  林  錦  芳
                                法官  李  英  勇
      本件正本證明與原本無異
                                      書  記  官
中    華    民    國  九十七  年    六    月   十六   日
                                                     Ｒ


司法院資訊處製作；財團法人民間司法改革基金會備份。
